【裁判字號】    99,審訴,3766
【裁判日期】    991220
【裁判案由】    毒品危害防制條例
【裁判全文】
臺灣高雄地方法院刑事判決            99年度審訴字第3766號
公  訴  人  臺灣高雄地方法院檢察署檢察官
被      告  李明諺
上列被告因違反毒品危害防制條例案件，經檢察官提起公訴（99
年度毒偵字第5417號），被告於準備程序中就被訴事實為有罪之
陳述，經本院告知簡式審判程序之旨，並聽取被告與公訴人之意
見後，本院裁定進行簡式審判程序，判決如下：
    主  文
李明諺施用第一級毒品，累犯，處有期徒刑拾月。
    事  實
一、李明諺前於民國91年間因施用毒品案件，經本院以91年度毒
    聲字第756 號裁定送觀察、勒戒後，認有繼續施用毒品之傾
    向，經本院以91年度毒聲字第4373號裁定令入戒治處所施以
    強制戒治，於92年5 月27日因停止戒治釋放付保護管束，於
    92年7 月24日保護管束期滿，停止執行之處分未經撤銷視為
    執行完畢，並經臺灣高雄地方法院檢察署檢察官以92年度戒
    毒偵字第690 號不起訴處分確定。又於前開強制戒治視為執
    行完畢後5 年內，因施用毒品案件，經本院以97年度審訴字
    第3680號判決判處有期徒刑4 月、8 月，應執行有期徒刑10
    月確定；又因施用毒品案件，經本院以98年度審訴字第62 8
    號判決判處有期徒刑8 月確定，上開2 案經裁定定應執行有
    期徒刑1 年5 月確定，於99年7 月19日縮刑期滿執行完畢。
    詎仍不知悔改，且未戒除毒癮，復基於施用第一級毒品之犯
    意，於99年8 月6 日16時許，在高雄縣林園鄉○○路1 號之
    住處內，以將海洛因摻入香菸內吸食之方式，施用第一級毒
    品海洛因1 次。嗣因其係列管毒品人口，於99年8 月7 日15
    時10分許，經警通知到場採集尿液送驗後，結果呈嗎啡陽性
    反應。
二、案經高雄縣政府警察局林園分局報請臺灣高雄地方法院檢察
    署檢察官偵查起訴。
    理  由
一、按被告李明諺所為係犯死刑、無期徒刑、最輕本刑為3 年以
    上有期徒刑以外之罪，其於準備程序中就被訴事實為有罪之
    陳述，經受命法官告知簡式審判程序之旨，並聽取公訴人、
    被告之意見後，本院合議庭認為適宜由受命法官獨任進行簡
    式審判程序，依刑事訴訟法第273 條之1 第1 項規定，裁定
    由受命法官獨任進行審判程序，合先敘明。
二、上揭事實，業據被告於本院審理時供承不諱，且被告於99年
    8月7日15時10分許，經警採集其尿液送檢驗之結果，呈現嗎
    啡陽性反應，此有列管毒品人口尿液檢體採集送驗紀錄表（
    檢體編號：80112號）、長榮大學99年8月7日確認報告（檢
    體編號：80112號）各1紙附卷可稽，是被告之任意性自白核
    與事實相符，洵堪採為論罪科刑之依據。本案事證明確，被
    告上開施用第一級毒品之犯行，堪以認定。
三、按毒品危害防制條例前於92年7 月9 日修正公布，自93年1
    月9 日施行，觀之該條例第20條、第23條之立法理由，修正
    後毒品危害防制條例就施用毒品者，只於「初犯」及「5 年
    後再犯」二種情形，有其追訴條件之限制，即須於初犯經觀
    察、勒戒或強制戒治釋放後，5 年內均無施用毒品之行為，
    始能認其前所實施之觀察、勒戒或強制戒治已足遮斷毒癮，
    而得於5 年後再犯時，再予適用初犯之規定，重行觀察、勒
    戒等程式。倘5 年內已經再犯，被依法追訴處罰，縱其第3
    次（或第3 次以上）施用毒品之時間在初犯釋放5 年以後，
    即與「5 年後再犯」之情形有別，且因已於「5 年內再犯」
    ，顯見其再犯率甚高，原實施觀察、勒戒或強制戒治，已無
    法收其實效，而無5 年戒斷期之存在，自無再經觀察、勒戒
    及強制戒治之必要，應得逕行追訴處罰（最高法院95年台上
    字第1071號判決參照）。查本件被告因施用毒品案件，經本
    院以91年度毒聲字第756 號裁定送觀察、勒戒後，認有繼續
    施用毒品之傾向，經本院以91年度毒聲字第4373號裁定令入
    戒治處所施以強制戒治，於92年5 月27日因停止戒治釋放付
    保護管束，於92年7 月24日保護管束期滿，停止執行之處分
    未經撤銷視為執行完畢，並經臺灣高雄地方法院檢察署檢察
    官以92年度戒毒偵字第690 號不起訴處分確定。又於前開強
    制戒治視為執行完畢後5 年內，因施用毒品案件，經本院以
    97 年 度審訴字第3680號判決判處有期徒刑4 月、8 月，應
    執行有期徒刑10月確定等節，有臺灣高等法院被告前案紀錄
    表在卷可參，是被告於強制戒治視為執行完畢後，5 年內再
    犯上開施用毒品罪，並經判決處刑，則其再度犯本件施用毒
    品犯行，雖距前述強制戒治視為執行完畢後已逾5 年，揆諸
    前開說明，仍應依法論科。
四、按海洛因為毒品危害防制條例第2 條第2 項第1 款所規定之
    第一級毒品，故核被告所為，係犯毒品危害防制條例第10條
    第1 項之施用第一級毒品罪。其施用第一級毒品海洛因前持
    有海洛因之低度行為，應為施用之高度行為所吸收，不另論
    罪。再被告前因施用毒品案件，經本院以97年度審訴字第36
    80號判決判處有期徒刑4 月、8 月，應執行有期徒刑10月確
    定；又因施用毒品案件，經本院以98年度審訴字第628 號判
    決判處有期徒刑8 月確定，上開2 案經裁定定應執行有期徒
    刑1 年5 月確定，甫於99年7 月19日縮刑期滿執行完畢等節
    ，有臺灣高等法院被告前案紀錄表在卷可憑，其於刑之執行
    完畢後，5 年內故意再犯本件有期徒刑以上之罪，為累犯，
    應依刑法第47條第1 項規定，加重其刑。本院審酌被告經觀
    察、勒戒與強制戒治並處刑後，仍未能戒絕其毒癮而再次違
    犯施用毒品罪，量刑本不應從輕，惟念其犯後坦承犯行，態
    度良好，且施用毒品乃自戕一己之身體健康，並具有病患性
    人格之特質，行為本身對社會所造成之危害並非直接、鉅大
    ，及其犯罪之動機、目的、手段等一切情狀，量處如主文所
    示之刑。
據上論斷，應依刑事訴訟法第273 條之1 第1 項、第284 條之1
、第299 條第1 項前段，毒品危害防制條例第10條第1 項，刑法
第11條前段、第47條第1 項，判決如主文。
本案經檢察官李英霆到庭執行職務。
中    華    民    國    99    年    12    月    20    日
                刑事第十庭  法  官   楊珮瑛
以上正本證明與原本無異。
如不服本判決應於收受送達後10日內向本院提出上訴書狀，並應
敘述具體理由；如未敘述上訴理由者，應於上訴期間屆滿後20日
內向本院補提理由書（均須按他造當事人之人數附繕本）「切勿
逕送上級法院」。
中    華    民    國    99    年    12    月    20    日
                             書記官  陳莉庭
附錄本判決論罪科刑法條全文
毒品危害防制條例第10條第1項
施用第一級毒品者，處六月以上五年以下有期徒刑。

司法院資訊處製作；財團法人民間司法改革基金會備份。
